【裁判字號】    92,交聲,307
【裁判日期】    920416
【裁判案由】    交管條例聲異
【裁判全文】
臺灣板橋地方法院交通事件裁定                    九十二年度交聲字第三０七號
    原處分機關  交通部公路總局臺北區監理所
    異  議  人
    即受處分人  甲○○
右列受處分人因違反道路交通管理處罰條例案件，對於交通部公路總局臺北區監理所
於民國九十一年十一月六日以北監五字第裁四０－Ｃ00000000號所為之裁決
處分不服（原舉發案號：臺北縣政府警察局九十一年十月四日北縣警交字第Ｃ000
00000號），聲明異議，本院裁定如左：
    主      文
異議駁回。
    理      由
一、聲明異議意旨詳如聲明異議狀所載（如附件）。
二、按汽車駕駛人停車時，應依車輛順行方向緊靠道路右側停車，道路交通安全規則
    第一百十二條第一項第十款前段定有明文；又汽車駕駛人停車時，不依順行方向
    停車者，處新臺幣六百元以上一千二百元以下罰鍰，道路交通管理處罰條例第五
    十六條第一項第六款亦有明文。
三、本件異議人即受處分人甲○○於九十一年十月四日晚上，將其所有車號ＹＳ－七
    五二五號自用小客車，在臺北縣土城市○○路五十六巷停車時，未依車輛順行方
    向停車，為臺北縣政府警察局土城分局執勤警員於當日晚上七時五十六分拍照採
    證，並以異議人有違反道路交通管理處罰條例第五十六條第一項第六款規定之行
    為掣單逕行舉發，並指定應到案日期（九十一年十月十九日）。異議人雖於九十
    一年十月十二日以劃撥方式繳交罰款新臺幣九百元，惟其於九十一年十月十四日
    具狀聲明異議，經原處分機關於九十一年十一月六日，以受處分人違反道路交通
    管理處罰條例第五十六條第一項第六款之規定，裁處新臺幣九百元罰鍰之事實，
    為受處分人所不否認，且有舉發通知單、裁決書及採證照片在卷可按。訊據異議
    人固不否認其於前開時間將其所駕駛之車號ＹＳ－七五二五號自用小客車，以車
    頭朝向道路中央，而未依車輛順行方向停車為警拍照之事實，惟矢口否認有違反
    道路交通管理處罰條例第五十六條第一項第六款規定之行為，辯稱：我停車在公
    園樓梯旁邊，該處道路有弧度，我車輛停在白線之內，且該停車方式不會影響其
    他車輛之行駛，而且所佔用之空間較小，可以讓出空間供其他車輛停車，這是當
    地居民停車之習慣云云。
四、按異議人即受處分人係領有駕駛執照之駕駛人，其就道路交通安全規則第一百十
    二條第一項第十款「汽車停車時，應依車輛順行方向緊靠道路右側」之規定，應
    知之甚稔，異議人自有遵守之義務。又對照道路交通安全規則第一百十二條第二
    項「停車時間、位置、方式及車種，如公路或警察機關有特別規定時，應依其規
    定」之規定。可知，法定之停車方式為依車輛順行方向緊靠道路右側，但公路或
    警察機關得作特別之規定，若無特別之規定，即不得違背上開法定停車方式。查
    本件受處分人被舉發違規停車之處所，並無得不依車輛順行方向停車之標誌或標
    線，亦即並無停車方式之特別規定。本件異議人停車未依車輛順行方向停車之違
    規行為，洵堪認定。至於異議人指其停車在白線之內云云，惟證人即臺北縣政府
    警察局土城分局警員陳明輝到庭結證稱：「取締當時道路並未劃設邊線，即並未
    禁止停車，後來才劃上白線，異議人必須依順行方向停車：：：」等語（見本院
    九十二年三月二十六日訊問筆錄），且其提出之採證照片顯示取締當時道路並未
    劃設白線，從而異議人辯稱其停車在白線之內云云，要無足採。異議人另辯稱當
    地民眾均習慣以此方式停車，以便留有更大空間讓他人停車乙節，惟異議人所指
    之民眾停車習慣縱認屬實，仍不能解免其違規之事實。至於異議人被舉發之地點
    得否另行檢討改為如異議人所指之多數民眾之停車方式，應由異議人另尋其他適
    當管道建議，尚非本院權責，附此敘明。
五、綜上所述，本件異議人已自動繳納罰鍰新臺幣九百元，為原處分機關裁決書記載
    明確，原處分機關依道路交通管理處罰條例第五十六條第一項第六款、違反道路
    交通管理事件統一裁罰標準及處理細則標準表之規定，裁處受處分人新臺幣九百
    元之罰鍰，並無違誤，本件受處分人之異議為無理由，應予駁回。
據上論斷，應依道路交通案件處理辦法第十九條，裁定如主文。
中      華      民      國      九十二      年    四    月     十六     日
                                臺灣板橋地方法院交通法庭
                                    法  官  侯  志  融
右正本證明與原本無異。
如不服本裁定，應於裁定送達後五日內向本院提出抗告狀。
                                    書記官  吳  進  安
中      華      民      國      九十二      年    四    月     十六     日


司法院資訊處製作；財團法人民間司法改革基金會備份。
